Minutes et répertoires du notaire Simon François LANGLOIX, 27 avril 1712 - décembre 1739 (étude IX)
Archives nationales
- Minutes de Simon François LANGLOIX, 26 avril 1712 - décembre 1739; MC/ET/IX/584 - MC/ET/IX/651
  - Minutes. 1719, octobre - 1719, décembre, octobre 1719 - décembre 1719; MC/ET/IX/612
    - MARTINOT (Zacharie) Maître horloger Pont N. Dame § Transport rapporté, 12 décembre 1719; MC/ET/IX/612
    - CUDEL (Roger) Sculpteur Versaille § Dépôt de baptême et notoriété., 20 décembre 1719; MC/ET/IX/612
      Cudel, Roger
  - Minutes. 1720, janvier - 1720, février, janvier 1720 - février 1720; MC/ET/IX/613
    - Rateau (Jean), maître menuisier à Paris § Quittance au Roi, 10 janvier 1720; MC/ET/IX/613
    - Desmoulins (Pierre), maître peintre, rue Saint-Bon § Notoriété, 10 janvier 1720; MC/ET/IX/613
      notoriété; Desmoulins, Pierre
    - Tessier (Léonard) serrurier à Saint-Illiers-la-Ville § Quittance et décharge, 20 janvier 1720; MC/ET/IX/613
      quittance; Tessier, Léonard
    - Tessier (Léonard) Serrurier à Saint-Illiers-la-Ville § Vente de maison, 21 janvier 1720; MC/ET/IX/613
      acte de vente; Tessier, Léonard
    - Jérôme (Jean) maître tourneur rue de Bretagne § présent à l'Inventaire, 25 janvier 1720; MC/ET/IX/613
      inventaire; Me, Jean
  - Minutes. 1720, mars - 1720, juin, mars 1720 - juin 1720; MC/ET/IX/614
    - Foulon (Jean) maçon rue Saint-Vincent § Quittance, 16 mars 1720; MC/ET/IX/614
      quittance; Foulon, Jean
    - Pollet (Jean) maître serrurier à Paris § Quittance, 16 mars 1720; MC/ET/IX/614
      quittance; Pollet, Jean
    - Poulain (Robert) maître serrurier rue du Poirier § Constitution, 18 mars 1720; MC/ET/IX/614
      constitution de rente; Poulain, Robert
    - Duchemin (Jacques) maître maçon rue Saint-Jean de Beauvais § transport, 4 avril 1720; MC/ET/IX/614
      Duchemin, Jacques
    - Casaubon (Pierre) maître doreur rue de Béthisy § Apprentissage, 14 avril 1720; MC/ET/IX/614
    - doreurs (apprentissage) § Contrat pour 5 ans, entre Nicolas Collier, maître doreur, et Jacques Revel, maître doreur, au profit de Antoine Sautaubier, âgé de 18 ans. Logé, nourri, blanchi. S.d.d., 14 avril 1720; MC/ET/IX/614
    - Revel (Jacques) maître doreur rue Saint-Germain-l'Auxerrois § Apprentissage, 14 avril 1720; MC/ET/IX/614
      contrat d'apprentissage; Revel, Jacques
    - Lamotte (Louis) maître doreur rue de la Verrerie § Apprentissage, 14 avril 1720; MC/ET/IX/614
    - Bourguin (Pierre) maître doreur rue Saint-André des Arts § Apprentissage, 14 avril 1720; MC/ET/IX/614
    - Rocque (Jean Jacques) maître brodeur rue Montorgueil § Transaction (de sa veuve), 17 avril 1720; MC/ET/IX/614
      accord; Rocque, Jean Jacques
    - Lemaire (Rodolphe) fils marchand fayancier rue Saint-Martin § Quittance, 25 avril 1720; MC/ET/IX/614
      quittance; Lemaire, Rodolphe
    - Jamet (Nicolas) maître maçon rue de la Coutellerie § Devis et marché (pour les travaux dans une maison), 27 avril 1720; MC/ET/IX/614
      devis; marché; Jamet, Nicolas
    - Hemon (Alexis) maître menuisier rue de la Tacherie § Devis et marché (pour les travaux dans sa maison), 27 avril 1720; MC/ET/IX/614
      devis; marché; Hemon, Alexis
    - Jérôme (Jean) maître tourneur rue de Bretagne § Mariage de .., 29 avril 1720; MC/ET/IX/614
      contrat de mariage; Me, Jean
    - Tirepenne (Louis) maître tourneur rue Saint-Martin § Apprentissage, 26 mai 1720; MC/ET/IX/614
      contrat d'apprentissage; Tirepenne, Louis
    - Leblond (Edouard), marchand orfèvre, rue de Gesvres § Quittance de remboursement, 29 mai 1720; MC/ET/IX/614
      quittance; Leblond, Edouard
    - Vente par Jean Pasquier, bourgeois de Paris, demeurant rue Simon-le-Franc, à Pierre Lemaistre, de 81 toises et demie de terrain, faisant partie d'un terrain plus grand, situé rue de Charenton, tenant d'un côté au jardin de la maison appellée l'hôtel de Bel-Air, de l'autre à un chantier appartenant aussi audit Pasquier, moyennant 3.667 livres 10 sols, soit 45 livres la toise., 5 juin 1720; MC/ET/IX/614
    - Vente par Jean Pasquier, marchand bourgeois de Paris, demeurant rue Simon-le-Franc, à Jean Lepautre, bourgeois de Paris, et Marie-Louise Pasquier, sa femme, demeurant rue Saint-Julien-des-Ménétriers, de 81 toises d'un grand terrain situé rue de Charenton, faubourg Saint-Antoine, tenant d'un côté au jardin de la maison appelée l'hôtel de Bel-Air, de l'autre et par derrière à un chantier appartenant aussi au vendeur, moyennant 3.645 livres., 5 juin 1720; MC/ET/IX/614
      Documents du Minutier central concernant l'histoire de l'art (1700-1750), par Mireille Rambaud, tome II [études I à X, soit 2357 actes], Paris, Archives nationales, 1971, p. 470 (instrument de recherche imprimé dématérialisé, certaines notices sont plus détaillées dans la version intégrale accessible en ligne par la rubrique 'Autres instruments de recherche', voir contexte dans le Plan d’orientation général - Notaires de Paris, guides thématiques du Minutier).
    - Quittance par Jean Lepautre à Jean Pasquier, de 4.045 livres, pour le remboursement de 202 livres 5 sols de rente faisant partie de 300 livres de rente au principal de 6.000 livres, constituées par ledit Pasquier au profit dudit Lepautre, le 18 juillet 1716, devant Caillet., 5 juin 1720 - 14 août 1722; MC/ET/IX/614
      À la suite: 1722, 14 août. Quittance de 955 livres, pour le remboursement du reste de la rente.
      Documents du Minutier central concernant l'histoire de l'art (1700-1750), par Mireille Rambaud, tome II [études I à X, soit 2357 actes], Paris, Archives nationales, 1971, p. 471 (instrument de recherche imprimé dématérialisé, certaines notices sont plus détaillées dans la version intégrale accessible en ligne par la rubrique 'Autres instruments de recherche', voir contexte dans le Plan d’orientation général - Notaires de Paris, guides thématiques du Minutier).
    - Quittance par Jean Lepautre et Marie-Louise Pasquier, à Jean Pasquier, bourgeois de Paris et ancien directeur de la compagnie royale de Guinée et traite de l'Assiente, de la somme de 1.800 livres, provenant de la succession de Denise Chupin, veuve de Jean Pasquier, mère de ladite dame Lepautre et dudit Jean Pasquier., 25 juin 1720; MC/ET/IX/614
    - Viriot (Jean Jacques), marchand orfèvre, rue du Harlay § Présent au Mariage, 25 juin 1720; MC/ET/IX/614
      contrat de mariage; Viriot, Jean Jacques
    - Leloup (Jacques) maître fondeur rue des Arcis § transport de rente, 30 juin 1720; MC/ET/IX/614
      transport de droits; Leloup, Jacques
  - Minutes. 1720, juillet - 1720, août, juillet 1720 - août 1720; MC/ET/IX/615
    - Obligation de Michel Dossier et Antoinette-Claude Le Brun, sa femme, envers Bernard-Guillaume Lescuyer, huissier à verge au Châtelet, de 2.340 livres prêtées 'en billets de la banque', remboursables dans an et jour., 27 juin 1720; MC/ET/IX/615
    - PRIN (Pierre-Bernard), Maître peintre et Doreur, Rue Jean de l'Espine. § Réduction .., 25 juillet 1720; MC/ET/IX/615
      Prin, Pierre-Bernard
    - LAMOTTE (Louis) Maître doreur Paris § Réduction., 30 juillet 1720; MC/ET/IX/615
      Lamotte, Louis
    - RIDÉ (Pierre) Maître maçon Rue d'Enfer § Déclaration .., 7 août 1720; MC/ET/IX/615
      déclaration; Ridé, Pierre
    - BOULANGER (Guillaume) Maître doreur Rue de la Verrerie § Ratification et décharge, 12 août 1720; MC/ET/IX/615
      Boulanger, Guillaume
    - Cheron (Nicolas François), orfèvre joaillier, rue de la Savonnerie § Déclaration., 14 août 1720; MC/ET/IX/615
      déclaration; Cheron, Nicolas François
    - GOULON Horloger Paris § Montre par .. Inventaire .., 21 août 1720; MC/ET/IX/615
    - Marthe (Jean), maître menuisier, rue du Poirier § Constitution de rente, 21 août 1720; MC/ET/IX/615
      constitution de rente; Marthe, Jean
    - BOULANGER (Guillaume) Maître doreur Rue de la Verrerie § Ratification à décharge, 31 août 1720; MC/ET/IX/615
  - Minutes. 1720, septembre - 1720, octobre, septembre 1720 - octobre 1720; MC/ET/IX/616
    - Lallemand (Pierre) maître brodeur rue Saint André § Extrait mortuaire, 10 septembre 1720; MC/ET/IX/616
      Lallemand, Pierre
    - Avril (Jacques) menuisier rue de Charenton § bail à rente, 13 septembre 1720; MC/ET/IX/616
      bail; Avril, Jacques
    - Cochois (Gilles) mercier joaillier rue des Arcis § Quittance, 16 septembre 1720; MC/ET/IX/616
      quittance; Cochois, Gilles
    - Lamotte (Louis) maître doreur rue de la Verrerie § Quittance, 16 septembre 1720; MC/ET/IX/616
      quittance; Lamotte, Louis
    - Gobin (Alexis) maître doreur à Paris § Partage, 28 septembre 1720; MC/ET/IX/616
      partage; Gobin, Alexis
    - Dehault (Jean) maître menuisier rue Sainte-Marguerite § Partage, 28 septembre 1720; MC/ET/IX/616
      partage; Dehault, Jean
    - Maurice (René), marchand orfèvre joaillier, rue de la Barillerie § Extrait mortuaire, 1er octobre 1720; MC/ET/IX/616
      extrait d'acte; acte d'état civil; dépôt de pièces; Maurice, René
    - Guibourget (Jean François) maître ébéniste à Paris § Réduction de rente, 13 octobre 1720; MC/ET/IX/616
      Guibourget, Jean François
    - Barbier (Jean) maître doreur rue de la Verrerie § Réduction de rente, 14 octobre 1720; MC/ET/IX/616
      Barbier, Jean
    - Lemaire (André) maître doreur rue Saint-Joseph § Réduction de rente, 14 octobre 1720; MC/ET/IX/616
      Lemaire, André
    - Constitution par le prévôt des marchands et les échevins de Paris, au profit de Gabriel Duvernay, de 100 livres de rente sur les aides et gabelles, moyennant 4.000 livres. - La quittance du garde du trésor royal, en date du 13 juillet 1720, est jointe., 19 octobre 1720 - 20 janvier 1793; MC/ET/IX/616
      Au verso de la constitution: 1793, 20 janvier. Mention de remboursement.
    - Leroy (Nicolas) Cartier rue Saint-Honoré présent § Inventaire, 23 octobre 1720; MC/ET/IX/616
      inventaire; Leroy, Nicolas
    - Robert (Nicolas) cartier rue du Temple présent § Inventaire, 23 octobre 1720; MC/ET/IX/616
      inventaire; Robert, Nicolas
    - Pelé (Pierre) maître cartier rue de la Verrerie § Inventaire après décès de .., 28 octobre 1720; MC/ET/IX/616
      inventaire; Pelé, Pierre
  - Minutes. 1720, novembre - 1720, décembre, novembre 1720 - décembre 1720; MC/ET/IX/617
    - Gobin (Pierre) maître doreur rue Saint-Bon § Apprentissage, 19 novembre 1720; MC/ET/IX/617
      contrat d'apprentissage; Gobin, Pierre
    - Tournelles (Jean Baptiste) maître tapissier rue du Périgord § Apprentissage, 22 novembre 1720; MC/ET/IX/617
      contrat d'apprentissage; Tournelles, Jean Baptiste
    - Leblond (Edouard), marchand orfèvre, rue de Gesvres § Bail à .., 29 novembre 1720; MC/ET/IX/617
      bail; Leblond, Edouard
    - Turgis (Gabriel) entrepreneur des bâtiments Vieille rue du Temple du Roi § Constitution 4 actes, 23 décembre 1720; MC/ET/IX/617
      constitution de rente; Turgis, Gabriel
  - Minutes. 1721, janvier - 1721, mars, janvier 1721 - mars 1721; MC/ET/IX/618
    - Lamotte (Louis) maître doreur rue de la Verrerie § Quittance de remboursement, 19 octobre 1720; MC/ET/IX/618
    - Toutain (Jean) serrurier à Auteuil § bail (de sa veuve), 2 janvier 1721; MC/ET/IX/618
      bail; Toutain, Jean
    - Dijon (Jean) maître maçon rue Marivaux § Mainlevée, 16 janvier 1721; MC/ET/IX/618
    - Gillet (Pierre) maître maçon; rue Saint-Joseph § Conventions, 27 janvier 1721; MC/ET/IX/618
      Gillet, Pierre
    - Prunier (Mathieu) maître serrurier; rue de la Tannerie § Conventions, 27 janvier 1721; MC/ET/IX/618
      Prunier, Mathieu
    - Dijon (Jean) entrepreneur des bâtiments à Paris § Convention, 27 janvier 1721; MC/ET/IX/618
    - Foin (Jean Baptiste) dessinateur rue Sac du bout du Pont Notre Dame § dépôt d'écrit, 4 février 1721; MC/ET/IX/618
      Foin, Jean Baptiste
    - Turgis (Gabriel) entrepreneur des bâtiments du Roi rue du Temple § bail, 10 février 1721; MC/ET/IX/618
      bail; Turgis, Gabriel
    - Moreau (Louis), Compagnon peintre, rue des Arcis § Mariage de, 10 mars 1721; MC/ET/IX/618
      contrat de mariage; Moreau, Louis
  - Minutes. 1721, avril, avril 1721; MC/ET/IX/619
    - Aubry (Thomas) marchand joaillier quai des Orfèvres § Constitution, 3 avril 1721; MC/ET/IX/619
      Aubry, Thomas
    - Lamotte (Louis) maître doreur rue de la Verrerie § Constitution 3 actes, 25 avril 1721; MC/ET/IX/619
      constitution de rente; Lamotte, Louis
  - Minutes. 1721, mai, mai 1721; MC/ET/IX/620
    - Turgis (Gabriel) entrepreneur des bâtiments du Vieille rue du Temple Roi § bail, 17 mai 1721; MC/ET/IX/620
    - Darras (Antoine François) maître doreur rue de Seine § Apprentissage, 30 mai 1721; MC/ET/IX/620
      contrat d'apprentissage; Darras, Antoine François
  - Minutes. 1721, juin - 1721, décembre, juin 1721 - décembre 1721; MC/ET/IX/621; Document détérioré.
    - Taboureau (Louis) maître maçon à Auteuil § Marché, 9 mai 1721; MC/ET/IX/621
      marché; Taboureau, Louis
    - Rousseau (François) maître doreur rue de la Feronnerie § Constitution, 14 mai 1721; MC/ET/IX/621
    - DU FRESNY (Charles) Contrôleur des jardins de Roi § Dépôt de privilège d'impression du 'Mercure de France'., 9 juillet 1721; MC/ET/IX/621
      Du Fresny, Charles
    - FUZELIER (Louis) bourgeois de Paris § Dépôt de privilège du 'Mercure de Franc', 9 juillet 1721; MC/ET/IX/621
      Fuzelier, Louis
    - LA ROCQUE (Antoine de) anc. gendarme de la garde du Roi § Privilège d'Antoine de LA ROCQUE premier du 'Mercure de Franc', 9 juillet 1721; MC/ET/IX/621
      La Rocque, Antoine de
    - Dépôt de l'extrait baptistaire de Sauveur Germain Clerc, 22 juillet 1721; MC/ET/IX/621
      Actes signalés par les lecteurs et correspondants du Minutier central des notaires de Paris, 2000-2011 (base de données migrée: voir contexte dans le Plan d’orientation général - Notaires de Paris, guides thématiques du Minutier).
      Date de révision: 2010
      Date de création de la notice: 2007
      dépôt de pièces; extrait d'acte; acte d'état civil; Clerc, Sauveur Germain
    - Iventaire après décès de Jeanine Preson, épouse de Jacques Paniès, 5 novembre 1721; MC/ET/IX/621
      Date de création de la notice: 2004
      inventaire après décès; Paniès, Jacques; Presson, Jeanine
  - Minutes. 1722, MC/ET/IX/622
    - Poulain (Robert) maître serrurier rue du Poirier § bail, 24 juin 1721; MC/ET/IX/622
      bail; Poulain, Robert
    - Turgis (Gabriel) entrepreneur des bâtiments du Roi rue Vieille du Temple § bail de maison, 22 août 1721; MC/ET/IX/622
    - Coconnier (Julien), orfèvre, rue Saint-Louis § Mariage de -, 7 septembre 1721; MC/ET/IX/622
      contrat de mariage; Coconnier, Julien
    - Panier (Jacques) maître horloger rue de la Verrerie § Testament de la veuve de .., 21 octobre 1721; MC/ET/IX/622
      testament; Panier, Jacques
    - Panier (Jacques) maître horloger rue de la Verrerie § transaction, 3 décembre 1721; MC/ET/IX/622
      accord; Panier, Jacques
    - Dupasquier (François) marchand mercier joaillier rue Saint-Honoré § Renonciation au commerce et 1er décembre, 5 décembre 1721; MC/ET/IX/622
      Dupasquier, François
    - Annereau (Charles) marchand joaillier au Marché Neuf § transport, 5 décembre 1721; MC/ET/IX/622
      marché; Annereau, Charles
    - RICHARD (Martin) Maître fondeur Rue Saint-Honoré § Bail .., 12 janvier 1722; MC/ET/IX/622
      bail; Richard, Martin
    - DRANCY (Michel) Maçon Belleville § Quittance .., 26 janvier 1722; MC/ET/IX/622
      quittance; Drancy, Michel
    - LECOMTE (Thomas) Maçon Rue de la Vannerie § Obligation rapportée .., 23 février 1722; MC/ET/IX/622
      obligation; Lecomte, Thomas
    - TURGIS (Gabriel) Entrepreneur des bâtiments du roi Rue de Temple § Bail .., 4 mars 1722; MC/ET/IX/622
    - Mignot (Pierre), orfèvre, place Dauphine § Bail de maison .., 19 mars 1722; MC/ET/IX/622
      bail; Mignot, Pierre
    - DESPLACES (Jean) Maçon Nissony § Contrat de mariage .., 1er avril 1722; MC/ET/IX/622
      contrat de mariage; Desplaces, Jean
    - Inventaire après décès de Claude Langlois, veuve de René Morisse, marchand orfèvre-joaillier, dressé à son domicile, rue de la Barillerie, à la requête de François Noblesse et de Marie-Marguerite Morisse, sa femme, ladite dame héritière pour moitié de la défunte, sa mère, en présence de Thomas Gueullette, avocat au parlement, demeurant rue du Chevalier-du-Guet, appelé en l'absence de Denis-Jacques Gastelier, inspecteur des fermes du roi, tuteur des enfants mineurs nés de son mariage avec défunte Marie Morisse, héritiers pour l'autre moitié, de leur aïeule maternelle., 9 novembre 1722; MC/ET/IX/622
      Documents du Minutier central concernant l'histoire de l'art (1700-1750), par Mireille Rambaud, tome II [études I à X, soit 2357 actes], Paris, Archives nationales, 1971, p. 349 (instrument de recherche imprimé dématérialisé, certaines notices sont plus détaillées dans la version intégrale accessible en ligne par la rubrique 'Autres instruments de recherche', voir contexte dans le Plan d’orientation général - Notaires de Paris, guides thématiques du Minutier).
      Date de révision: 2016
    - GRIBELIN Horloger Paris § Pendule par .., 27 avril 1722; MC/ET/IX/622
    - PANIER (Jacques) Maître horloger Rue de la Verrerie. § Contrat de mariage .., 11 juin 1722; MC/ET/IX/622
      contrat de mariage; Panier, Jacques
    - BARBIER (Jean) rue de la Verrerie Maître doreur § Transport de brevet .., 17 juin 1722; MC/ET/IX/622
    - LEMAIRE (André) Maître doreur Rue Saint Joseph. § Transport de brevet., 17 juin 1722; MC/ET/IX/622
    - MALVAUX (Pierre) Maître doreur - Rue Guérin Boisseau. § Transport de brevet .., 17 juin 1722; MC/ET/IX/622
      Malvaux, Pierre
    - HERON (Jean Guillaume) Entrepreneur de bâtiment Rue Tirechape. § Décharge de Cautionnement .., 20 juillet 1722; MC/ET/IX/622
      Heron, Jean Guillaume
    - GOBIN (Alexis) Maître doreur - Paris § Compte d'exécution testamentaire .., 23 septembre 1722; MC/ET/IX/622
    - ROUSSEAU (François) Maître doreur Paris § Compte de cession de testamentaire, 27 septembre 1722; MC/ET/IX/622
      Rousseau, François
    - Wyriot (Jacque) orfèvre Rue du Harlay § Transport de rente .., 29 octobre 1722; MC/ET/IX/622
      transport de droits; Wyriot, Jacque
    - DELARUE (Nicolas) Maître potier d'étain - Rue de la Cerisaye § Renonciation à Commerce .., 5 novembre 1722; MC/ET/IX/622
      Delarue, Nicolas
    - JOLLIVET (Philippe) Maçon privilégié suivant la Cour § Rue d'Arcade .., 3 décembre 1722; MC/ET/IX/622
      Jollivet, Philippe
    - Quittance par François Langlois, ancien contrôleur des rentes de l'hôtel de ville, demeurant sur le pont au Change, comme créancier de la succession de sa soeur, Claude Langlois, veuve de René Morisse, et par François Noblesse, à cause de Marie-Marguerite Morisse sa femme, héritière de la défunte, sa mère, à Sébastien Huré, huissier commissaire priseur des biens meubles au Châtelet, de 1.546 livres 14 sols 10 deniers, produit de la vente des meubles de la défunte. A Noblesse, du chef de sa femme, revient la somme de 58 livres 1 sol 10 deniers., 5 décembre 1722; MC/ET/IX/622
    - Brun (Charles), joaillier, rue de la Planche § Renonciation à commerce .., 18 décembre 1722; MC/ET/IX/622
      renonciation; Brun, Charles
  - Minutes. 1723, MC/ET/IX/623
    - Certificat de notoriété des héritiers de Madeleine Raveny, veuve de Louis Spens, juré crieur, aux dires de Jean-Baptiste Pingault, fermier général du tabac, demeurant rue Coquillère, et Mathieu Domy, greffier des productions du conseil, demeurant rue de Grenelle, qui attestent que les seuls héritiers de la défunte sont ses enfants à savoir: Louis Spens, employé dans la ferme du tabac, Charles Spens, graveur de la Monnaie d'Amiens, Marguerite-Madeleine Spens, femme séparée de biens de Jean Girault, sieur de Sainville, Louise Spens, femme de François Savary, marchand miroitier, Élisabeth Spens, femme séparée de biens de Louis Morel de Billancourt, employé dans la ferme du tabac, et Marie-Madeleine Spens, fille majeure, et qu'il n'a pas été fait d'inventaire., 23 avril 1723; MC/ET/IX/623
      Documents du Minutier central concernant l'histoire de l'art (1700-1750), par Mireille Rambaud, tome II [études I à X, soit 2357 actes], Paris, Archives nationales, 1971, p. 525 (instrument de recherche imprimé dématérialisé, certaines notices sont plus détaillées dans la version intégrale accessible en ligne par la rubrique 'Autres instruments de recherche', voir contexte dans le Plan d’orientation général - Notaires de Paris, guides thématiques du Minutier).
    - Procuration de Charles Spens, demeurant à Amiens, logé à Paris chez le sieur Savary, rue Saint-Denis, à Marguerite-Madeleine Spens, femme de Jean Girault, sieur de Sainville, sa soeur, de toucher les parties de rentes sur les aides et gabelles qui lui appartiennent du fait du partage de la succession de leur mère., 2 juillet 1723; MC/ET/IX/623
      Documents du Minutier central concernant l'histoire de l'art (1700-1750), par Mireille Rambaud, tome II [études I à X, soit 2357 actes], Paris, Archives nationales, 1971, p. 526 (instrument de recherche imprimé dématérialisé, certaines notices sont plus détaillées dans la version intégrale accessible en ligne par la rubrique 'Autres instruments de recherche', voir contexte dans le Plan d’orientation général - Notaires de Paris, guides thématiques du Minutier).
  - Minutes. 1724, janvier - 1724, juin, janvier 1724 - juin 1724; MC/ET/IX/624
    - Inventaire après décès de Philippe Bertrand, sculpteur ordinaire du roi, professeur en son académie, dressé à son domicile, rue de Sèvres, où il est décédé le 30 janvier 1724, à la requête de Marie Meusnier, sa veuve, en présence d'André et Thomas Bertrand, ses fils, mineurs émancipés, procédant sous l'autorité de leur mère, leur curatrice aux causes, et assisté de Josué Panier, horloger, demeurant quai Pelletier, leur oncle paternel et leur tuteur ad hoc. 8 feuillets., 14 mars 1724; MC/ET/IX/624
      Appartement: au rez-de-chaussée, salle servant de cuisine, chambre; au-dessus de la salle, une chambre et une 'chambre haute'. - Mobilier: ameublement très simple, tapisserie de Bergame dans la salle, de point de Hongrie dans la chambre; quelques tableaux de peu de valeur: 'sujets divins', fleurs, fruits, paysages. - Argenterie: elle est prisée 398 livres 2 sols 6 deniers. - Bijoux: une montre de Josué Panier, prisée 80 livres. - Habits: ceux du défunt sont prisés 195 livres, ceux de sa veuve 150 livres.
      Parmi les papiers (4 feuillets): contrat de mariage Bertrand-Meusnier, 21 juin 1699, Aumont et Auvray, notaires; (dot: une maison rue de Sèvres, 2/7 de deux maisons sises au Gros-Caillou, plusieurs morceaux de prés en Normandie, un morceau de terre à Vanves et 1.000 livres, douaire: 300 livres de rente.).
      [SCULPTURES].
      Dans l'appartement:
      Deux petits bronzes: Enfant et Mercure, prisés ... 30 l.
      Dans l'atelier: Deux blocs de marbre blanc, l'un représentant une Fleur [Flore] et l'autre Un Enfant, inachevés.
      La veuve a déclaré qu'ils appartenaient au roi et que 'M. de Cotte les ayant fait visiter ils ont été estimés être achevés environ les deux tiers de ce qu'ils doivent être'. Le prix n'en a pas encore été établi. Acis et Galatée, marbre ... 300 l.
      Plusieurs modèles de différentes grandeurs et attitudes, tant en plâtre, cire, que terre cuite ... 200 l.
      Neuf selles de différentes grandeurs ... 30 l.
      Documents du Minutier central concernant l'histoire de l'art (1700-1750), par Mireille Rambaud, tome II [études I à X, soit 2357 actes], Paris, Archives nationales, 1971, p. 410 (instrument de recherche imprimé dématérialisé, certaines notices sont plus détaillées dans la version intégrale accessible en ligne par la rubrique 'Autres instruments de recherche', voir contexte dans le Plan d’orientation général - Notaires de Paris, guides thématiques du Minutier).
  - Minutes. 1724, juillet - 1724, décembre, juillet 1724 - décembre 1724; MC/ET/IX/625